# 是否属于无效资产

提问人：qingzheng518 时间：2021-05-07 09:16:39
陈老师，在审计中，有一个这样的项目。A集团公司原来是事业单位高管局，改制成为A集团公司，B公司是该省另一家交通投资公司。在高管局时，将一条高速路的收益权转让给B公司。后来，高管局改制为A集团公司时，该条高速路同样作为交通厅资产注入A集团公司。A集团公司账面一部分固定资产，一部分无形资产，但是均未进行摊销。交通厅也同意B公司的收益权到期后，将路移交给A集团公司。
A集团公司有发债的需求，那么这一条高速路是否属于无效资产，要于净资产中抵扣。固定资产和无形资产是否折旧摊销，不过收益权在B公司摊销了，A集团公司是否也需要摊销，当初的收益全部上缴财政，转让期间A集团公司不会有收益。
项目组认为，该项资产属于公益资产，在发债时，计算净资产时需要剔除，同时，也需要进行折旧摊销。
是否可以这样处理，请老师指教，谢谢！

回答人：chenyiwei
基本赞同你的理解：该项资产属于公益资产，在发债时，计算净资产时需要剔除，同时，也需要进行折旧摊销。